# 在建工程被部分征收

提问人：wx_6020a419ac30 时间：2022-07-24 01:41:22
企业自建房产，未来用于出租，建设过程中地下室部分区域被因地铁建设被征收，收到的补偿款计入当期损益还是冲减在建工程成本？如计入损益，是否应结转被征收部分在建工程的成本？
结转金额如何确定？

回答人：chenyiwei
应作为在建工程的部分处置，处置价款减去处置部分的账面价值之间的差额确认为资产处置损益。